---
title: "practicaprogramada1"
author: "Sandra López Torres"
date: "2023-07-08"
output:
  word_document: default
  pdf_document: default
  html_document: default
editor_options:
  chunk_output_type: console
---

a. Cree un archivo Rmarkdown para resolver esta práctica programada. En el chunk de setup cargue las librerías que considere necesarias para resolver la práctica. Los datos para trabajar puede cargarlos con
la función read_csv2 de readr directamente de la siguiente dirección: “https://raw.githubusercontent.com/isa229/programacion_analisis_datos_ii/main/netflix_info.csv” (1pto)

```{r setup, include=FALSE}
knitr::opts_chunk$set(echo = TRUE)
library(dplyr)
library(readr)
library(gt)
library(tidyr)# doma de datos
library(janitor) #limpieza de datos
library(lubridate) #manejo de fechas
```

```{r}
info_netflix <- read_csv2("https://raw.githubusercontent.com/isa229/programacion_analisis_datos_ii/main/netflix_info.csv")
```

b. Ajuste los nombres de las columnas para que estén en español.

```{r}
 datos_netflix<-info_netflix |> 
  rename (ID = show_id, Tipo = type, Título= title, Director = director, País = country, Fecha_agregada = date_added, Anyo_realización = release_year, Valoración = rating, Duración = duration, Incluido_en = listed_in)
```

c. Elimine filas duplicadas. 

**Para determinar si hay filas duplicadas
```{r}
filas_duplicadas <- datos_netflix |> 
  janitor::get_dupes()
```

**Lista de las filas con duplicados
```{r}
filas_distintas_duplicadas <- filas_duplicadas |> 
  distinct()
```

**Eliminar las filas duplicadas 
```{r}
datos_netflix_limpio <- datos_netflix |> 
  distinct()
```

d. Elimine filas y columnas vacías. 
```{r}
datos_netflix_sin_vacios <- datos_netflix_limpio |> 
  remove_empty(which = c("rows", "cols"))
```

e. Elimine la variable correspondiente al año de lanzamiento (release_year.) 

```{r}
datos_netflix_sin_anyo_realización<-datos_netflix_sin_vacios |> 
  select(-Anyo_realización)
```