---
title: "practicaprogramada1"
author: "Sandra López Torres"
date: "2023-07-08"
output:
  word_document: default
  pdf_document: default
  html_document: default
editor_options:
  chunk_output_type: console
---

a. Cree un archivo Rmarkdown para resolver esta práctica programada. En el chunk de setup cargue las librerías que considere necesarias para resolver la práctica. Los datos para trabajar puede cargarlos con
la función read_csv2 de readr directamente de la siguiente dirección: “https://raw.githubusercontent.com/isa229/programacion_analisis_datos_ii/main/netflix_info.csv” (1pto)

```{r setup, include=FALSE}
knitr::opts_chunk$set(echo = TRUE)
library(dplyr)
library(readr)
library(gt)
library(tidyr)# doma de datos
library(janitor) #limpieza de datos
library(lubridate) #manejo de fechas
```

```{r}
info_netflix <- read_csv2("https://raw.githubusercontent.com/isa229/programacion_analisis_datos_ii/main/netflix_info.csv")
```


b. Ajuste los nombres de las columnas para que estén en español.
```{r}
 datos_netflix<-info_netflix |> 
  rename (ID = show_id, Tipo = type, Título= title, Director = director, País = country, Fecha_agregada = date_added, Anyo_realización = release_year, Valoración = rating, Duración = duration, Incluido_en = listed_in)
```


c. Elimine filas duplicadas. 
**Para determinar si hay filas duplicadas
```{r}
filas_duplicadas <- datos_netflix |> 
  janitor::get_dupes()
```

**Lista de las filas con duplicados
```{r}
filas_distintas_duplicadas <- filas_duplicadas |> 
  distinct()
```

**Eliminar las filas duplicadas 
```{r}
datos_netflix_limpio <- datos_netflix |> 
  distinct()
```


d. Elimine filas y columnas vacías. 
```{r}
datos_netflix_sin_vacios <- datos_netflix_limpio |> 
  remove_empty(which = c("rows", "cols"))
```


e. Elimine la variable correspondiente al año de lanzamiento (release_year.)
```{r}
datos_netflix_sin_anyo_realización<-datos_netflix_sin_vacios |> 
  select(-Anyo_realización)
```


f. Haga una inspección de las variables type y country para determinar si hay observaciones mal escritas o escritas de diferentes maneras. Si es ahí, haga la limpieza para poder homogenizar esos datos. 
```{r}
datos_netflix_homogenizados<- datos_netflix_sin_anyo_realización|>
  mutate(across(c(Tipo), function(x) ifelse(x == "movie", "Movie", x))) |>
  mutate(across(c(Tipo), function(x) ifelse(x == "tv show", "TV Show", x))) |>
  mutate(across(c(Tipo), function(x) ifelse(x == "Movi", "Movie", x))) |> 
  mutate(across(c(Tipo), function(x) ifelse(x == "TV SHOW", "TV Show", x))) |> 
  mutate(País = ifelse(País == "united states", "United States", País)) |>
  mutate(País = ifelse(País == "United State", "United States", País)) |>
  mutate(País = ifelse(País== "india", "India", País)) |>
  mutate(País = ifelse(País == "pakistan", "Pakistan", País)) |> 
  mutate(País = ifelse(País == "canada", "Canada", País))
```


g. Para todas las columnas de tipo carácter, en donde haya NA, coloque “Sin información”.
```{r}
datos_netflix_sin_NA <- datos_netflix_homogenizados |> 
  mutate_at(vars(ID, Tipo, Título, Director, País, Valoración, Duración), ~ifelse(is.na(.), "Sin información", .)) 
```
*Otra opción
```{r}
datos_netflix_sin_NA <- datos_netflix_homogenizados |> 
  mutate(across(everything(), function(x) ifelse(is.na(x), "Sin información", x))) # Coloca Sin Información si encuentra alguna observación es NA para todas las columnas
```


h. Añada a su conjunto de datos una nueva columna llamada anyo que indique el año en que el show o película fue añadido a Netflix. Añada también una columna llamada mes que indique el mes en que el show o película fue añadido a Netflix.
*Transformar datos a una fecha
```{r}
datos_netflix_fecha_tranformada <- datos_netflix_sin_NA |> 
  mutate(Fecha_agregada = mdy(Fecha_agregada))
```



l. Obtenga la lista de películas y shows de TV que se añadieron en marzo del año 2020. Cuántos fueron?
(4pts)

*Agregar columna Anyo
```{r}
datos_netflix_con_anyo <- datos_netflix_fecha_tranformada|> 
  mutate(Anyo = year(Fecha_agregada))
```

*Agregar columna Anyo
```{r}
datos_netflix_Anyo_y_mes <- datos_netflix_con_anyo|> 
  mutate(Mes = month(Fecha_agregada))
```


Una vez que haya terminado la limpieza anterior, responda las siguientes preguntas:
i. Cuántas películas y shows de TV hay por país? (4pts)
```{r}
# Contar películas por país
peliculas_por_pais <- table(datos_netflix_Anyo_y_mes$País[datos_netflix_Anyo_y_mes$Tipo == "Movie"])

# Contar shows de TV por país
shows_por_pais <- table(datos_netflix_Anyo_y_mes$País[datos_netflix_Anyo_y_mes$Tipo == "TV Show"])

```
  
R/Películas por País
Argentina 56, Australia 61, Austria 8, Bangladesh 3, Belgium 9, Brazil  60, Bulgaria  5, Cambodia 2, Cameroon 1, Canada 187, Chile 18, China 59, Colombia17, Croatia  1,  Czech Republic 5, Denmark 19, Egypt 109, Finland 3, France 148, Georgia 2, Germany 79, Ghana 4, Greece 1, Guatemala 1, Hong Kong 76, Hungary 5, Iceland 3, India 976, Indonesia 84, Iran 1, Ireland 22, Israel 12, Italy 47, Jamaica 1, Japan 87, Kenya 4, Kuwait 5, Lebanon 18,  Malaysia 16, Mauritius 1, Mexico 90, Mozambique 1, Namibia 1, Netherlands 23, New Zealand 15, Nigeria  96, Norway 12, Pakistan 71, Paraguay 1, Peru 6, Philippines 80, Poland 22, Portugal 4, Romania 10, Russia 5, Saudi Arabia  7, Serbia 3,  Singapore 10, Slovenia 1, Somalia 1, South Africa 35, South Korea 49, Soviet Union 1, Spain 129, Sweden 11, Switzerland 7, Syria 2, Taiwan 15, Thailand 42, Turkey United Arab Emirates 20, United Kingdom 387, United States 2395, Uruguay 8, Venezuela  2, Vietnam 7, West Germany 1, Zimbabwe 1, Sin información  257          
            
*Shows por País
 Argentina 20, Australia 53, Austria 1, Belarus 1, Belgium 9, Brazil 28, Canada 84, Chile  4, China 41, Colombia 25, Croatia 1, Cyprus 1, Czech Republic 1, Denmark 11, Egypt 14, Finland 3, France 65, Germany 25, Hong Kong 3, Iceland 3, India 81, Indonesia 2, Ireland  6, Israel 10, Italy 19, Japan 172,Jordan 2, Kuwait 2, Lebanon 6, Luxembourgo 1, Malaysia 7, Mauritius 1, Mexico 48, Netherlands 5, New Zealand 2, Nigeria 9, Norway 9, Pakistan 350, Philippines 3, Poland 8, Puerto Rico 1, Russia 14, Saudi Arabia 5, Senegal 1, Singapore 18, South Africa 7, South Korea 165, Spain 53, Sweden 8, Switzerland 1, Taiwan 71, Thailand 24, Turkey 30, Ukraine United 2, Arab Emirates 1, United Kingdom 251, United States 845, Uruguay 1, Sin información 30
             
j. Cuáles son los 10 directores con mayor cantidad de películas (sin contar shows de TV) en Netflix?
Ordénelos por orden descendente. (4pts)

```{r}
# Filtrar shows de TV
directores_mas_peliculas <- datos_netflix_Anyo_y_mes[datos_netflix_Anyo_y_mes$Tipo == "Movie", ]

# Contar la frecuencia de cada director
directores_frecuencia <- table(directores_mas_peliculas$Director)

# Ordenar los resultados en orden descendente
directores_ordenados <- sort(directores_frecuencia, decreasing = TRUE)

# Obtener los 10 directores con mayor frecuencia
top_10_directores <- head(directores_ordenados, 11)
```
R/ Rajiv Chilaka Ra Campos 19
Jan Suter 18
Suhas Kadav 16
Marcus Raboy 15
Jay Karas 14
Cathy Garcia-Molina 13
Jay Chapman 12
Martin Scorsese 12
Youssef Chahine  12
Steven Spielberg 11
                      

k. Cuáles son los 10 directores con mayor cantidad de shows de TV (sin contar películas) en Netflix?
Ordénelos por orden descendente. (4pts)

```{r}
# Filtrar shows de TV
directores_mas_TV_Show <- datos_netflix_Anyo_y_mes[datos_netflix_Anyo_y_mes$Tipo == "TV Show", ]

# Contar la frecuencia de cada director
directores_frecuenciaTV <- table(directores_mas_TV_Show$Director)

# Ordenar los resultados en orden descendente
directores_ordenadosTV <- sort(directores_frecuenciaTV, decreasing = TRUE)

# Obtener los 10 directores con mayor frecuencia
mejores_10_directores <- head(directores_ordenadosTV, 11)
```

R/Alastair Fothergill 14
Mark Thornton 5
Todd Kauffman 5  
Stan Lathan 3
Hsu Fu-chun 2    
Iginio Straffi 2
Ken Burns 2  
Rob Seidenglanz 2
Shin Won-ho 2 
Maribel S-Maroto 1 
                                                       
                            
